【裁判字號】    88,上易,3193
【裁判日期】    890427
【裁判案由】    贓物
【裁判全文】
臺灣高等法院臺中分院刑事判決          民國八十八年度上易字第三一九三號
    上  訴  人  臺灣臺中地方法院檢察署檢察官
    被      告  甲○○
右上訴人因被告贓物案件，不服台灣台中地方法院中華民國八十八年八月廿七日第一
審判決（民國八十八年度易字第一六六四號，起訴案號：台灣台中地方法院檢察署民
國八十八年度偵字第八七六二號），提起上訴，本院判決如左：
    主      文
上訴駁回。
    理      由
一、本案經本院審理結果，認第一審法院判決被告甲○○無罪，經核尚無不當，應予
    維持，並引用第一審判決書記載之理由（如附件）。
二、檢察官上訴意旨略以，被告販賣之贓物係購自綽號「阿亮」之乙○○，未予傳訊
    ，且贓物上刻有被害人林清福之姓名，被告有否知贓之故意，亦未予斟酌云云，
    經本院訊之乙○○證稱，伊與被告同在跳蚤市場收購舊物品販賣，其來源有的是
    客人拿來賣的或拿來交換的，收購時均會問明其來源，伊所販賣者應不是贓物，
    且未販賣本案之空氣壓縮機及電鋸等物予被告等語。又被告所販賣之贓物既屬舊
    品，原物主在其上留記姓名或記號，乃常有之事，被告以收購舊物品之立場購入
    本件留有被害人姓名之贓物，尚難據此遽認被告係知贓故買、而令負故買贓物之
    罪責，是其上訴為無理由，應予駁回。
三、被告經合法傳喚，無正當理由不到庭，爰不待其陳述，逕行判決。
四、據上論斷，應依刑事訴訟法第三百七十三條、第三百六十八條、第三百七十一條
    ，判決如主文。
本案經檢察官丙○○到庭執行職務。
中      華      民      國    八十九     年      四       月    廿七    日
                                  臺灣高等法院臺中分院刑事第一庭
                                        審判長法  官  陳  紀  綱
                                              法  官  蕭  錦  鍾
                                              法  官  陳  登  源
右正本證明與原本無異。
不得上訴。
                                              書記官  林  桂  鳳
中      華      民      國    八十九     年      四       月    廿八    日
                                                                        Ｑ
台灣台中地方法院刑事判決                        八十八年度易字第一六六四號
    公  訴  人  台灣台中地方法院檢察署檢察官
    被      告  甲○○  男四十七歲（民國○○年○○月○○日生）
                        國民身分證統一編號：Ｌ一0000000號
                        住台中縣太平市○○里○○路四九號
右列被告因贓物案件，經檢察官提起公訴（八十八年度偵字第八七六二號），本院判
決如左：
    主  文
甲○○無罪。
    理  由
一、公訴意旨略以：被告甲○○明知其於民國八十八年三月二十六日下午，在台中縣
    太平市○○○街與十甲路口，向綽號「阿亮」之人，以新台幣三千一百元購得之
    空氣壓縮機一台、電鋸一台及空氣傳動起子一支為來源不明之贓物（均係林清福
    所有，於八十八年三月二十三日，在台中市○○路工地遺失），竟仍予買受，並
    於台中市○○路舊貨市場伺機販售，嗣於八十八年四月二日上午九十三十分許，
    為被害人林清福發覺報警處理，並經員警在上開販售處查獲上開失竊之贓物。因
    認被告涉犯故買贓物罪嫌云云。
二、按犯罪事實應依證據認定之，無證據不得推定其犯罪事實，又不能證明被告犯罪
    者，應諭知無罪之判決，刑事訴訟法第一百五十四條、第三百零一條第一項分別
    定有明文。又刑事訴訟法上所謂認定犯罪事實之證據，係指足以認定被告確有犯
    罪行為之積極證據而言，該項證據自須適合於被告犯罪事實之認定，始得採為斷
    罪資料；如未能發現相當證據，或證據不足以證明，自不能以推測或擬制之方法
    ，以為裁判之基礎；再告訴人之告訴，係以使被告受刑事追訴為目的，是其陳述
    是否與事實相符，仍應調查其他證據以資審認，最高法院二十九年上字第三一０
    五號、四十年台上字第八十六號、五十二年臺上字第一三００號分別著有判例可
    資參照。
三、公訴人認被告涉犯前開故買贓物罪嫌，無非以被告於偵查中已自承經營舊貨攤有
    一年多之久，本次係第一次向綽號「阿亮」之人購買物品，而失竊之電鋸上刻有
    被害人林清福之名，此亦據被害人陳述無訛。衡情被告既以經營舊貨為業，且已
    歷經年，而其向不認識之「阿亮」第一次購入貨物，該批貨物中又有與出售者全
    然不同之姓名，竟諉稱不知為贓物，與常情有違，並有贓物認領保管單可證等情
    為其主要論據。訊據被告甲○○固坦承有於上開時、地向綽號「阿亮」之不詳姓
    名年籍成年人購買上開物品，並於上址為警查獲之事實，惟堅決否認有故買贓物
    之行為，辯稱：不知該批貨物為贓物等語。經查，該批於被告攤位上查獲之空氣
    壓縮機、電鉅、空氣傳動起子，係被害人林清福於七十八年五月左右所購入，業
    據被害人林清福於警訊時陳明在卷，足見該物品已經使用十年以上而屬老舊物品
    ，而被告復提出其購入處之台中縣太平橋頭附近，該於路邊擺設販售陳舊機具之
    攤位照片一張，被告復自承已兼賣舊貨一年餘，則其購入此等舊機具再販售時，
    縱使該等機具上刻有被害人之姓名，然於舊貨攤位所購得，原本必係他人曾使用
    過之二手貨，該機器復老舊，被告認屬二手貨而買入，縱使其上刻有原使用人姓
    名，事屬平常，難認有何違情之處而堪認被告必明知該物品屬贓物；況被告若明
    知該等物品屬贓物，必另覓較隱蔽或離失竊處較偏遠地區販售以防遭被害人發覺
    ，又焉有公然擺設於舊貨市場販賣之理。被告所辯，尚堪採信。此外，復查無其
    他積極證據足資證明被告有何公訴人所指之犯行，本件不能證明被告犯罪，揆諸
    前開法條規定及判例意旨，自應諭知被告無罪之判決，以示慎審。
據上論斷，應依刑事訴訟法第三百零一條第一項，判決如主文。
中      華      民  國    八十八    年      八      月    二十七    日
                                    台灣台中地方法院刑事第一庭
                                        法  官 林  麗  真
右正本證明與原本無異。
如不服本判決，應於判決送達後十日內向本院提出上訴狀，上訴於臺灣高等法院臺中
分院( 須附繕本 )。
                                        書記官
中    華    民    國      八十八      年       八      月     三十一    日


司法院資訊處製作；財團法人民間司法改革基金會備份。
